臺灣臺北地方法院刑事判決　　　　　　　　　　　　　九十二年度交訴字第八四號
　　公　訴　人　臺灣臺北地方法院檢察署檢察官
　　被　　　告　乙○○　男，二.
右列被告因公共危險等案件，經檢察官提起公訴（九十二年度偵字第九九八二號），
因被告於準備程序進行中就被訴事實為有罪之陳述，且所犯非死刑、無期徒刑、最輕
本刑為三年以上有期徒刑之罪或高等法院管轄第一審案件，經告知簡式審判程序之旨
，並聽取檢察官、被告之意見後，經本院合議庭裁定由受命法官獨任進行簡式審判程
序，本院判決如左：
    主    文
乙○○因過失傷害人，累犯，處有期徒刑月；又駕駛動力交通工具肇事，致人受傷
而逃逸，累犯，處有期徒刑柒月。應執行有期徒刑玖月。
    事    實
一、乙○○曾於民國八十七年間因違反槍砲彈藥刀械管制條例案件，經臺灣臺北地方
    法院判處有期徒刑一年六月，上訴二審後，再經臺灣高等法院撤銷改判有期徒刑
    一年六月確定，甫於九十年四月十一日服刑期滿執行完畢，猶不知悔改，未領有
    普通小型車駕駛執照，仍於九十二年一月二十三日凌晨一時二十分許，駕駛陳阿
    綿所有、車牌號碼七Ｄ－五八六二號（檢察官誤載為七Ｄ－五八二六號）動力交
    通工具自用小客車，沿臺北市○○路○段（檢察官誤載為基隆路二段）由南向北
    方向行駛，行經該路段與和平東路三段交岔路口，擬由南向北方向直行通過路口
    ，原應注意行車時速不超過五十公里，且汽車行駛時，駕駛人應注意車前狀況、
    隨時採取必要之安全措施，而當時天氣晴、夜間有照明、視距良好、市區○○道
    路乾燥、無缺陷及障礙，行車管制號誌運作正常，依其智識、能力又無不能注意
    之情事，詎乙○○竟疏未注意車前狀況，貿然以約每小時六十公里之速度前行，
    適有林中斌駕駛車牌號碼ＥＣ－四七二號（檢察官誤載為ＥＬ－四七二號）營業
    小客車搭載甲○○，沿臺北市○○路○段由北向南方向行駛，行經該路段與和平
    東路三段交岔路口，左轉東向進入和平東路三段，乙○○所駕車輛車頭遂猛力撞
    擊林中斌所駕車輛右後葉子板，林中斌所駕車輛因撞擊力順時針方向旋轉近一百
    八十度、左側車尾撞擊路口東側和平東路三段道路中央臺北捷運木柵線高架軌道
    橋墩周邊交通分隔島後始靜止，車內乘客甲○○並因劇烈搖晃碰撞受有右眼至
    右臉頰六公分裂傷、右眼眶五公分瘀傷之傷勢。乙○○駕駛動力交通工具肇事致
    林中斌所駕車輛旋轉近一百八十度、車內乘客甲○○因劇烈搖晃碰撞受有右眼至
    右臉頰六公分裂傷、右眼眶五公分瘀傷之傷勢後，竟未停車協助救護，旋駕車離
    去，嗣經恰行經該處之路人記下車號告知嗣後到場之員警，始由員警循線查獲（
    林中斌部分已經臺灣臺北地方法院檢察署檢察官不起訴處分確定）。
二、案經甲○○訴由臺北市政府警察局大安分局報請臺灣臺北地方法院檢察署檢察官
    偵查起訴，因乙○○於準備程序進行中就被訴事實為有罪之陳述，且其所犯非死
    刑、無期徒刑、最輕本刑為三年以上有期徒刑之罪或高等法院管轄第一審案件，
    經告知簡式審判程序之旨，並聽取檢察官、乙○○之意見後，經本院合議庭裁定
    由受命法官獨任進行簡式審判程序。
    理    由
一、訊據被告乙○○對於右揭犯罪事實均坦承不諱，核與告訴人甲○○之指訴、營業
    小客車駕駛林中斌、動力交通工具車牌號碼七Ｄ－五八六二號自用小客車車主陳
    阿綿、事故發生前將車牌號碼七Ｄ－五八六二號自用小客車交付被告使用之羅曉
    紘供述情節及臺北市政府警察局大安分局交通分隊道路交通事故調查報告表、談
    話紀錄表、補充資料表、現場照片、車輛照片、車籍作業系統－查詢認可資料、
    驗傷診斷書所載相符；而當日天氣晴、夜間有照明、視距良好、市區○○道路乾
    燥、無缺陷及障礙，行車管制號誌運作正常，依被告之智識、能力又無不能注意
    之情事，及林中斌所駕駛、告訴人乘坐之車牌號碼ＥＣ－四七二號營業小客車右
    後葉子板遭被告所駕車輛車頭碰撞後，非唯右後葉子板嚴重凹陷、破損，且因撞
    擊力順時針方向旋轉近一百八十度、左側車尾撞擊路口東側和平東路三段道路中
    央臺北捷運木柵線高架軌道橋墩周邊交通分隔島後始靜止，亦據臺北市政府警察
    局大安分局交通分隊據報處理之員警觀察、測量、採證後記載明確，有道路交通
    事故調查報告表、現場照片、車輛照片附卷可稽。又當日現場地面除車輛碎片、
    散落物、林中斌所駕車輛因撞擊力順時針方向旋轉而產生之東北－西南走向弧形
    輪胎拖痕，以及林中斌所駕車輛碰撞路口東側交通分隔島產生之碰撞痕跡外，並
    無被告所駕車輛之煞車痕跡，此觀道路交通事故調查報告表、現場照片所示自明
    ，參諸林中斌所駕車輛右後葉子板遭被告所駕車輛碰撞後，順時針旋轉近一百八
    十度、碰撞路口東側和平東路三段道路中央捷運高架軌道橋墩周邊交通分隔島後
    始靜止，是被告當日係在毫無閃煞之情形下，以車頭垂直猛力撞擊林中斌所駕車
    輛右後葉子板，撞擊力道極鉅，應堪認定。
二、按行車速度，依速限標誌或標線之規定，無標誌或標線者，應依左列規定：（一
    ）行車時速不超過五十公里；汽車行駛時，駕駛人應注意車前狀況、隨時採取必
    要之安全措施，道路交通安全規則第九十三條第一項第一款前段、第九十四條第
    三項定有明文。本件被告於九十二年一月二十三日凌晨一時二十分許，駕駛車牌
    號碼七Ｄ－五八六二號動力交通工具自用小客車沿臺北市○○路○段由南向北方
    向行駛，行經該路段與和平東路三段交岔路口，擬由南向北方向直行通過路口，
    當時天氣晴、夜間有照明、視距良好、市區○○道路乾燥、無缺陷及障礙，行車
    管制號誌運作正常，依其智識、能力又無不能注意之情事，前已述及，被告竟以
    約每小時六十公里之速度前行，且未經閃煞而以車頭垂直猛力撞擊林中斌所駕駛
    、搭載告訴人沿臺北市○○路○段由北向南再左轉東向進入和平東路三段之車牌
    號碼ＥＣ－四七二號營業小客車右後葉子板，致林中斌所駕車輛順時針方向旋轉
    近一百八十度、左側車尾撞擊路口東側和平東路三段道路中央交通分隔島後始靜
    止，告訴人並因劇烈搖晃碰撞受有右眼至右臉頰六公分裂傷、右眼眶五公分瘀傷
    之傷勢，被告有超速且未注意車前狀況、隨時採取必要安全措施之過失甚明，且
    其過失與告訴人之傷勢間，有相當因果關係，臺北市車輛行車事故鑑定委員會亦
    同此見解，有臺北市車輛行車事故鑑定委員會北鑑審字第０九二三０一五二００
    ０號覆函暨鑑定意見書、附圖、說明在卷可資參佐。
三、當日被告所駕車輛係在毫無閃煞之情形下，以車頭垂直猛力撞擊林中斌所駕駛、
    搭載告訴人之車牌號碼ＥＣ－四七二號營業小客車右後葉子板，該營業小客車右
    後葉子板遭被告所駕車輛車頭碰撞後，非唯右後葉子板嚴重凹陷、破損，且因撞
    擊力順時針方向旋轉近一百八十度、左側車尾撞擊路口東側和平東路三段道路中
    央臺北捷運木柵線高架軌道橋墩周邊交通分隔島後始靜止，業如前述，二車碰撞
    力道極鉅，告訴人所受傷勢為右眼至右臉頰六公分裂傷、右眼眶五公分瘀傷，有
    驗傷診斷書可考，前業提及，其傷勢均在臉部、甚為顯然，客觀上被告自能輕易
    察覺駕駛動力交通工具肇事及告訴人已因本件事故受傷，參諸被告於警訊中自承
    當日其所駕車輛撞擊林中斌所駕營業小客車右後車尾後，見該車復撞擊安全島（
    即交通分隔島），其因無小型車駕駛執照且甚為恐懼而逕行離去，足見被告主觀
    上亦已知悉肇事情節嚴重、應有傷亡，其駕駛動力交通工具肇事致人受傷而逃逸
    ，亦足認定。則本件事證明確，被告犯行均堪認定，應依法論科。
四、核被告所為，分別係犯刑法第二百八十四條第一項前段過失傷害罪、第一百八十
    五條之四駕駛動力交通工具肇事致人受傷而逃逸罪。被告所犯上開二罪，犯意各
    別、行為互殊，應予分論併罰。被告曾於八十七年間因違反槍砲彈藥刀械管制條
    例案件，經本院判處有期徒刑一年六月，上訴二審後，再經臺灣高等法院撤銷改
    判有期徒刑一年六月確定，甫於九十年四月十一日服刑期滿執行完畢，有臺灣高
    等法院被告全國前案紀錄表可佐，其於有期徒刑之執行完畢五年內再犯本件有期
    徒刑以上之罪，為累犯，應依法加重其刑。又被告未領有普通小型車駕駛執照，
    仍駕駛自用小客車，因而肇事致告訴人受傷，就因過失傷害人部分應依道路交通
    管理處罰條例第八十六條第一項之規定，加重其刑，並依刑法第七十條之規定遞
    加其刑。爰審酌被告為累犯，因一時貪便求快、疏未遵守道路交通安全規則因而
    肇事致人受傷，肇事後旋即逃逸，置他人生命、身體、健康不顧，但犯後坦承犯
    行、非無悔意，旋於九十二年四月間與告訴人達成和解，惟迄未依約履行、致告
    訴人所受身心痛苦始終未獲填補，告訴人傷勢雖屬輕微，但告訴人為演藝人員，
    臉部傷勢對其職業影響非輕等一切情狀，認檢察官就過失傷害罪部分求處有期徒
    刑七月、就肇事逃逸部分求處有期徒刑九月，猶嫌過重，而分別量處如主文所示
    之刑，並定其應執行之刑，以資懲儆。
五、本件被告於準備程序進行中就被訴事實為有罪之陳述，且其所犯非死刑、無期徒
    刑、最輕本刑為三年以上有期徒刑之罪或高等法院管轄第一審案件，經告知簡式
    審判程序之旨，並聽取檢察官、被告之意見後，經本院合議庭裁定由受命法官獨
    任進行簡式審判程序，併此敘明。
據上論斷，應依刑事訴訟法第二百九十九條第一項前段、第二百七十三條之一第一項
，刑法第二百八十四條第一項前段、第一百八十五條之四、第四十七條、第五十一條
第五款，道路交通管理處罰條例第八十六條第一項，罰金罰鍰提高標準條例第一條前
段，判決如主文。
本案經檢察官越方如到庭執行職務。
中　　　華　　　民　　　國　　九十三　　年　　　一　　　月　　 三十 　　日
                              臺灣臺北地方法院交通法庭
                                      法  官  洪  文  慧
右正本證明與原本無異。
如不服本判決，應於判決送達後十日內向本院提出上訴狀（應抄附繕本）。告訴人或
被害人如對於本判決不服者，應具備理由請求檢察官上訴，其上訴期間之計算係以檢
察官收受判決正本之日期為準。
                                      書記官  江  虹  儀
中　　　華　　　民　　　國　　九十三　　年　　　一　　　月　　 三十 　　日
